臺灣高雄地方法院刑事判決　　　　　　　　　　　　九十三年度訴字第一八七二號
　　公　訴　人　臺灣高雄地方法院檢察署檢察官
　　被　　　告　甲○○
右列被告因違反毒品危害防制條例案件，經檢察官提起公訴（九十二年度毒偵緝字第
八二五號），本院判決如左：
    主  文
本件免訴。
    事  實
一、公訴意旨略以：被告甲○○前因施用毒品案件，經依本院裁定送觀察、勒戒後，
    認無繼續施用毒品之傾向，業經臺灣高雄地方法院檢察署檢察官於民國八十八年
    一月十九日，以八十七年度偵字第二一五二二號不起訴處分確定。嗣被告於五年
    內復基於概括犯意，自九十年十月間起至九十二年十月十日止，連續在高雄市前
    鎮區草衙地區友人住處施用第一級毒品海洛因與第二級毒品安非他命，連續為警
    分別於九十一年十一月三十日零時三十分許，在高雄市○鎮區○○路一五三號地
    下停車場為警查獲，並扣得第二級安非他命二包（毛重二十點一公克），復於九
    十二年十二月十日二十一時二十分許，在高雄市○○區○○路三十四號地下停車
    場為警查獲，並扣得第一級毒品海洛因九五點六七公克、第二級毒品安非他命八
    六四公克、研缽器一組、安非他命吸食器一組、注射針筒一支、夾鏈袋分裝袋二
    包並經警採集甲○○之尿液送驗而查獲前情，因認被告涉犯毒品危害防制條例第
    十條第一項之施用第一級毒品罪嫌等語。
二、按案件曾經判決確定者，應諭知免訴之判決，刑事訴訟法第三百零二條第一款定
    有明文。又訴訟上所謂一事不再理之原則，關於實質上一罪或裁判上一罪，亦均
    有其適用，最高法院六十年臺非字第七七號著有判例可資參照。準此，連續犯係
    裁判上一罪，其一部分犯罪事實曾經判決確定者，其效力當然及於全部，故檢察
    官復將其他部分重行起訴，亦應諭知免訴之判決（最高法院四十九年台非字第二
    Ｏ號判例意旨參照）。
三、訊據被告於偵查中對右揭犯罪事實均坦承不諱，供稱：自九十年十月間起開始施
    用毒品，一、二級都有，一直施用到被逮捕那天等語明確。又被告前因違反肅清
    煙毒條例案件，於九十年十月二十六日縮短刑期假釋出監，嗣於九十二年十二月
    十日二十一時二十分許在高雄市○○區○○路三十四號地下停車場因通緝遭警逮
    捕後，遂於同年月十一日再行進入臺灣高雄第二監獄執行殘刑，惟被告於九十一
    年十一月三十日為警查獲後所採集之尿液，經送請高雄市政府衛生局以「免疫學
    分析法」與「TOXI-LAB」方法交互檢驗，確呈嗎啡及甲基安非他命之陽性反應，
    有尿液採證檢驗對照表暨高雄市政府衛生局九十一年十二月十二日煙毒尿液檢驗
    成績書（報告檢驗號碼高衛試煙字第Ｇ—一二００一號）各一份在卷可稽，是被
    告之自白核與事實相符，其犯行應堪認定。惟查，被告前基於施用第一級毒品海
    洛因及第二級毒品甲基安非他命之概括犯意，自九十一年三月間起至九十二年十
    二月九日晚上十時許止，在高雄市○鎮區○○路、建昌路等友人處所，以每日約
    一、二次，將海洛因摻於香菸內之方式、約每三、四日一次，以鋁箔紙或吸食器
    燒烤甲基安非他命之方式，連續分別施用第一級毒品海洛因及第二級毒品甲基安
    非他命多次，嗣於前述時、地因案通緝為警查獲後，其所涉違反毒品危害防制條
    例連續施用第一級毒品及第二級毒品罪嫌，業經台灣高雄地方法院檢察署檢察官
    於九十三年五月十日以九十二年度毒偵字第七二二一號提起公訴，並經本院於同
    年六月二十三日以九十三年度訴字第一一二二號判決判處其連續施用第一級毒品
    ，處有期徒刑一年，又連續施用第二級毒品，處有期徒刑六月，應執行有期徒刑
    一年四月，嗣於九十三年七月二十六日確定在案等情，有上開判決書暨刑事書記
    官辦案進行報表、被告高等法院全國前案紀錄表各一份附卷可稽，則該案與本件
    檢察官起訴之犯罪事實，時間緊接且部分重疊，犯罪手法相同，顯係基於概括犯
    意，而觸犯同一之罪名，自屬連續犯，應為裁判上一罪，依審判不可分之原則，
    本件公訴人所指右揭犯罪事實，當為前開確定判決之既判力所及。揆諸前揭說明
    ，爰不經言詞辯論，逕為諭知免訴之判決。
四、末按，沒收為從刑之一種，依主從不可分原則，應附隨於主刑而同時宣告之，除
    有罪、免刑等判決，於裁判時併宣告外，如諭知無罪之判決，既無主刑，從刑亦
    無所附麗，此有最高法院七十八年度臺非字第七十二號判例可資參照。同理，免
    訴判決因屬無主刑之判決，且又非免刑判決，從刑自亦無所附麗，從而案內縱有
    扣案物品，亦不得於諭知免訴判決之同時，併予宣告沒收。準此，本件既經本院
    判決免訴如前，且扣案物品除注射針筒一支外，均業經本院另於九十三年度訴字
    第一一二二號判決宣告沒收銷燬在案。參以上開說明，扣得之第一級毒品海洛因
    九五點六七公克、第二級毒品安非他命八六四公克、第二級毒品安非他命二包（
    毛重二十點一公克）、研缽器一組、安非他命吸食器一組、注射針筒一支、夾鏈
    袋分裝袋二包等物品，自無從於本件判決併予宣告沒收，附此敘明。
據上論斷，應依刑事訴訟法第三百零二條第一款、第三百零七條判決如主文。
中      華      民      國      九十三      年      七     月   三十    日
                                  臺灣高雄地方法院刑事第十三庭
                                    審判長法  官  李  勝  琛
                                          法  官  曾  吉  雄
                                          法  官  陳  明  呈
右正本證明與原本無異。
如不服本判決，應於判決送達後十日內，向本院提出上訴狀。
                                          書記官  林  明  忠
中    華    民    國      九十三      年       八       月      二      日
